# 哪些情况下确认递延

提问人：ycwl 时间：2011-11-11 21:08:03
1.广告费和业务宣传费 超比例情况下 2.应付职工薪酬-职工教育经费计提未使用情况下 3.应付职工薪酬-保险计提未全额发放 4.五险一金计提未全部上缴时 5.预计负债 6.专项储备计提未使用完 7.借款利息计提未支付 8.应收，其他应收计提坏账 9 ，金融资产公允价值变动 10.投资性房地产采取公允价值计量时 还有什么情况吗

回答人：chenyiwei
需要计提的情况很多，无法穷举，关键是掌握准则的基本原则，作为分析、判断的基础。 你所列举的一些情况，也不是必然一定要确认递延所得税资产或递延所得税负债。例如： 超比例的广告费和业务宣传费能否确认递延所得税资产，除了考虑递延所得税资产确认的一般条件（在可预见的未来很可能转回；预计转回时可以有足够的应纳税所得额）外，很重要的一点是考虑在可预见的未来是否将长期处于超支状态。 职工教育经费是按“计提并使用”限额扣除的，未使用的余额一般不能结转下一年度扣除。 专项储备的尚未使用的余额不符合负债定义，不应确认递延所得税。 预计负债、资产减值准备能否计提递延税款，很重要的考虑是未来最终获准税前扣除的可能性。
这里的很多问题在本版面上都讨论过，你可以搜索一下，或者《计学撮要》里也有。

提问人：chdsx 时间：2011-12-20 21:40:36
回复 chenyiwei 的帖子
“职工教育经费是按“计提并使用”限额扣除的，未使用的余额一般不能结转下一年度扣除。”
根据“《企业所得税法实施条例》第四十二条规定：“除国务院财政、税务主管部门另有规定外，企业发生的职工教育经费支出，不超过工资薪金总额2.5%的部分，准予扣除；超过部分，准予在以后纳税年度结转扣除”。” 那么是不是实际支付使用的，超过2.5%的部分才可以在以后年度结转扣除

回答人：chenyiwei
应是。但在发生超支时需关注超支是偶发状态还是将是常态。见《计学撮要》第 265 ～ 266 页。